---
title: "Relatório mensal da estação meteorológica"
subtitle: "Painel de Estações — OCS/Fiocruz"
format:
  pdf:
    toc: true
    toc-title: "Sumário"
    toc-depth: 2
    number-sections: false
    colorlinks: true
    geometry:
      - margin=2cm
    keep-tex: false
execute:
  echo: false
  warning: false
  message: false
params:
  data_file: ""
---

```{r}
knitr::opts_chunk$set(
  echo = FALSE,
  warning = FALSE,
  message = FALSE
)

report <- readRDS(params$data_file)
```

**Estação monitorada:** `r report$station_name`

**Período analisado:** `r report$period_label`

**Relatório gerado em:** `r report$generated_at`

## Visão geral do mês

A tabela abaixo apresenta o menor valor (Mínimo), o maior valor (Máximo) e o valor médio (Média) registrado por cada sensor meteorológico durante o mês selecionado.

```{r}
#| results: asis

if (
  !is.null(report$sensor_summary) &&
  nrow(report$sensor_summary) > 0
) {

  print(
    knitr::kable(
      report$sensor_summary,
      format = "latex",
      booktabs = TRUE,
      longtable = TRUE,
      row.names = FALSE,
      align = c(
        "l",
        "c",
        "r",
        "r",
        "r",
        "r"
      ),
      caption = "Resumo dos registros da estação no mês",
      linesep = ""
    )
  )

} else {

  cat(
    "Não há registros disponíveis para esta estação no período selecionado."
  )
}
```

```{=latex}
\newpage
```

## Informações por sensor

Para cada sensor meteorológico, apresentamos o menor e o maior valor do mês, com a data e o horário em que foram registrados. Quando o mesmo valor ocorreu mais de uma vez, mostramos o primeiro registro.

```{r}
#| results: asis

if (
  !is.null(report$sensor_details) &&
  length(report$sensor_details) > 0
) {

  for (sensor_detail in report$sensor_details) {

    cat(
      paste0(
        "\n\n### ",
        sensor_detail$title,
        "\n\n"
      )
    )

    cat(
      knitr::kable(
        sensor_detail$table,
        format = "latex",
        booktabs = TRUE,
        longtable = TRUE,
        row.names = FALSE,
        align = c(
          "l",
          "r",
          "c"
        ),
        linesep = ""
      ),
      sep = "\n"
    )
  }

} else {

  cat(
    "Não foram encontrados dados para o período selecionado."
  )
}
```

```{=latex}
\newpage
```

## Informações sobre a chuva

Os valores de chuva são calculados a partir do total acumulado em cada dia. Dessa forma, o relatório apresenta o total do mês e permite identificar os dias com menor e maior volume de chuva.

```{r}
#| results: asis

if (
  !is.null(report$rain_summary) &&
  nrow(report$rain_summary) > 0
) {

  print(
    knitr::kable(
      report$rain_summary,
      format = "latex",
      booktabs = TRUE,
      longtable = FALSE,
      row.names = FALSE,
      align = c(
        "l",
        "r",
        "c"
      ),
      caption = "Resumo da chuva no mês",
      linesep = ""
    )
  )

} else {

  cat(
    "Não foram encontrados dados para o período selecionado."
  )
}
```
